José Antonio Vega García

Ingeniero en Sistemas / Data Scientist / Scrum Master / Consultor Sr. ERP & CRM

Ingeniero de sistemas orientado a soluciones y dedicado a garantizar el funcionamiento óptimo de la tecnología en entornos complejos y de alta necesidad.

Con más de 20 años de experiencia y fuertes habilidades de comunicación, capaces de asociarse con líderes no técnicos para definir las necesidades comerciales principales, dar forma a recomendaciones técnicas y diseñar/implementar sistemas innovadores adaptados a las necesidades comerciales únicas.

EXPERIENCIA LABORAL

+52 5568 101836 | javega.qro@gmail.com | México | LinkedIn (javega33) | https://github.com/javega33

Vegacero, Financial Data Scientist NOV 2017 - DIC 2024

- Lider de un equipo multifuncional para optimizar los procesos organizacionales, lo que resultó en un aumento del 50% en la eficiencia y ahorro de costos.
- Establecí y mantuve relaciones sólidas con partes claves del negocio, fomentando un ambiente de trabajo colaborativo y productivo.
- Desarrollé e implementé planes estratégicos para impulsar el crecimiento empresarial y lograr objetivos financieros.
- Supervisé la planificación presupuestaria y la asignación de recursos para garantizar la utilización óptima de los recursos de la empresa.
- Desarrollé reportes automáticos, dashboards y gráficos para nivel gerencial y directivo para toma de decisiones.

Parts Shop Electronics, Gerente de TI

AGO 2010 - NOV 2017

- Encargado de administrar y mantener los servicios de TI en mas de 32 sucursales y CEDIS.
- Supervisé la migración del sistema ERP, gestionando la capacitación a usuarios y la generación de manuales para los diferentes modulos.
- Lideré el equipo de TI, asegurando la protección de los datos y supervisando las operaciones de múltiples tiendas a nivel nacional en México.
- Instalé, configuré y mantuve sistemas de tecnología empresariales para impulsar esfuerzos de mejora continua.
- Supervisé el inventario de activos de TI clave, rastreando el uso y mantenimieno de activos.
- Realicé pruebas de equipos y sistemas, descubriendo problemas para su solución inmediata.
- Diseñé actividades de mantenimiento planificadas/no planificadas.
- Aseguré el buen funcionamiento y optimización de los recursos tecnológicos.
- Desarrollé políticas de TI.

Totvs México, Consultor SR ERP & CRM

DIC 2006 - AGO 2010

- Implementación, migración, capacitación y puesta a punto de ERP con configuraciones y parámetros personalizados para cumplir con los requisitos comerciales.
- Lideré más de 20 implementaciones exitosas en diferentes tipos de industrias.
- Desarrollo de aplicaciones personalizadas entre otros sistemas empresariales.
- Lider de un equipo de ingenieros de software para desarrollar con éxito un importante proyecto de software a tiempo y dentro del presupuesto.
- Establecí un conjunto de mejores prácticas y procedimientos documentados para pruebas de software, lo que resultó en una mayor precisión y confiabilidad de los productos de software.

Softtek, Analista de Codigo de Seguridad

ENE 2004 - DIC 2006

Compusoluciones, Técnico TI

ENE 2002 - JUN 2003

PcOk, Técnico TI NOV 1999 – JUN 2002

EDUCACIÓN

Ingeniero en Sistemas Computacionales Administrativas, Universidad TecMilenio (2002 -2006)

CERTIFICACIONES

Data Scientist, Tripleten
Scrum Master, Genius IT
SAP Consultor, Prime Institute
Project Manager, Totvs México

HABILIDADES TÉCNICAS

Python, SQL Plotly, Dash, Seaborn, Tableau, Matplotlib, Sci-kit learn, Pandas, PHP, MySQL, SQL, PL/SQL, CSS, HTML, JavaScript, Dashboard, Power BI, Office 365, SAP, Odoo, Totvs, Salesforce, Oracle One, Mongo, Ruby, R, Product Master, Machine Learnning, Dynamics, Microsoft Power BI, AWS, Google Cloud, DropBox, Onedrive, LucidChart, Miro, CloudSkew, Azure, Docker, Kubernetes DataDog, Pipelines, Github

IDIOMAS Inglés – Avanzado